【裁判字號】    92,易,488
【裁判日期】    920227
【裁判案由】    贓物
【裁判全文】
臺灣高雄地方法院刑事判決                          九十二年度易字第四八八號
    公  訴  人  臺灣高雄地方法院檢察署檢察官
    被      告  甲○○
右列被告因贓物案件，經檢察官提起公訴（九十二年度偵字第一六二五號），及移
併案審理（九十二年度偵字第三一六六號），本院判決如左：
    主  文
甲○○連續收受贓物，累犯，處有期徒刑壹年貳月。
    事  實
一、甲○○曾有多次違反肅清煙毒條例、竊盜之前科，最近一次係於民國八十九年間
    ，因犯竊盜罪，經本院判處有期徒刑七月確定，並於九十一年十二月二日執行完
    畢。甲○○基於收受贓物之概括犯意，明知真實身分暨年籍不詳綽號「阿明」之
    成年男子所先後交付之車牌號碼ＸＩＦ－五一七號重型機車一輛、ＺＸＫ－六三
    一號輕型機車一輛，均係屬來路不明之贓物（車牌號碼ＸＩＦ－五一七號重型機
    車為趙士賢所有，於九十一年十二月三十一日下午五時許，在高雄縣鳥松鄉○○
    路旁發現失竊；車牌號碼ＺＸＫ－六三一號輕型機車為楊瓊華所有，於九十二年
    一月三十日下午四時許，在高雄縣鳳山市○○路三一八號前發現失竊），竟依序
    於九十二年一月上旬某日、九十二年一月三十日，在高雄市○○路旁公園內、高
    雄縣鳳山市○○路不詳網咖店收受之供己騎用。嗣先後於九十二年一月八日下午
    二時四十分許、同年二月二日下午四時三十分許，騎乘上開機車途經高雄縣鳳山
    市○○○路一一三巷口、高雄市○○區○○路與凱旋路口，為警當場查獲。
二、案經高雄縣政府警察局鳳山分局、高雄市政府警察局保安大隊迅雷中對報請臺灣
    高雄地方法院檢察署檢察官偵查起訴。
    理  由
一、訊據被告甲○○對於有自他人收受上開機車一輛，且他人並未同時交付機車證明
    文件之事實，固供承不諱，惟矢口否認有何收受贓物之犯行，辯稱：伊不知車牌
    號碼ＸＩＦ－五一七號機車係贓車，但大概知悉車牌號碼ＺＸＫ－六三一號係贓
    車云云。惟查：車牌號碼ＸＩＦ－五一七號重型機車為趙士賢所有，於九十一年
    十二月三十一日下午五時許，在高雄縣鳥松鄉○○路旁發現失竊；車牌號碼ＺＸ
    Ｋ－六三一號輕型機車為楊瓊華所有，於九十二年一月三十日下午四時許，在高
    雄縣鳳山市○○路三一八號前發現失竊等事實，業據被害人趙士賢、楊瓊華於分
    別於警訊中陳述明確，並有車輛竊盜、車牌失竊資料個別查詢報表－查詢車輛認
    可資料二紙、領結、贓物認領保管收據各一紙附卷可稽，是該等機車係贓物應無
    置疑。次查，綽號「阿明」之人將該等機車出借予被告時，均並未同時交付行車
    執照等車輛證明文件等情，為被告所自承在卷。按向他人借用機車，為擔保車輛
    來源之正當性，借用人必先檢視行車執照，或索其他車籍資料，以免收受來路不
    明之贓車，被告竟未查明上開車輛之來源，而收受未附任何車籍證明文件之上開
    車輛，則被告應可知該等機車係屬來路不明之贓車。而被告復未能提出綽號「阿
    明」之年籍資料供本院查證，是真否有「阿明」之人，尚有可疑。綜上所述，被
    告所辯，顯係事後卸責之詞，不足採信。本件事證明確，被告犯行洵堪認定。
二、核被告收受贓物，所為係犯刑法第三百四十九條第一項之罪。被告先後二次犯行
    ，時間緊接，所犯罪名相同，顯係出於概括之犯意為之，為連續犯，爰依刑法第
    五十六條之規定以一罪論，並加重其刑。查被告曾於八十九年間，因犯竊盜罪，
    經本院判處有期徒刑七月確定，並於九十一年十二月二日執行完畢，此有臺灣高
    等法院被告全國前案紀錄表、臺灣高雄地方法院檢察署刑案資料查註紀錄表等在
    卷可查，其於五年以內再犯本件有期徒刑以上之罪，為累犯，依刑法第四十七條
    規定加重其刑。被告同時有二種刑之加重事由，應依刑法第七十條之規定遞加其
    刑。爰審酌被告素行不佳，犯罪之動機、目的、手段、所生危害、犯後坦承部分
    犯行等一切情狀，處如主文所示之刑。
據上論斷，應依刑事訴訟法第二百九十九條第一項前段，刑法第五十六條、第三百四
十九條第一項，罰金罰鍰提高標準條例第一條前段，判決如主文。
本案經檢察官林慧美到庭執行職務。
中      華      民      國   九十二     年      二      月     二十七   日
                                  臺灣高雄地方法院刑事庭
                                      法  官  何悅芳
右正本證明與原本無異。
如不服本判決，應於判決送達後十日內，向本院提出上訴狀。
                                      書記官  顏宗貝
中      華      民      國   九十二     年      二      月     二十七   日


司法院資訊處製作；財團法人民間司法改革基金會備份。
